【裁判字號】    93,重訴,206
【裁判日期】    981130
【裁判案由】    分割共有物
【裁判全文】
臺灣板橋地方法院民事判決             93年度重訴字第206號
原      告  酉○○
原      告  辰○○
共      同
訴訟代理人  林辰彥律師
複  代理人  林傳哲律師
            施裕琛律師
被      告  戌○○
            申○○
兼  共  同
訴訟代理人  午○○
被      告  乙○○
訴訟代理人  丙○○
前四被告共同
訴訟代理人  陳俊傑律師
被      告  巳○○
被      告  卯○○
                        之1號.
被      告  地○○
兼前一被告
訴訟代理人  寅○○○
                        7弄4.
兼前五被告
訴訟代理人  宙○○
                        7樓之.
                        2樓
被      告  庚○○
訴訟代理人  戊○○
            Ｏ○○
被      告  Ｌ○○
被      告  辛○○
被      告  Ｉ○○
被      告  Ｈ○○
兼前四被告
訴訟代理人  Ｊ○○
兼Ｈ○○之
法定代理人  Ｎ○○
被      告  黃○○
前  被  告
訴訟代理人  己○○
被      告  玄○○
前列八被告
訴訟代理人  陳俊傑律師
被      告  甲○○
被      告  Ｃ○○
被      告  Ｄ○○
                        8號九.
前列二被告
訴訟代理人  Ｅ○○○
前列三被告
訴訟代理人  未○○
被      告  Ｇ○○
被      告  Ｂ○○（原名陳俊星.
被      告  壬○○
                        2樓
被      告  Ａ○○
被      告  Ｆ○○
被      告  亥○○○
被      告  丑○○
前列四被告
訴訟代理人  陳俊傑律師
被      告  子○○
被      告  宇○○
被      告  癸○○
被      告  Ｋ○○
被      告  丁○○
被      告  天○○○
被      告  Ｍ○○○
前列三被告
訴訟代理人  陳俊傑律師
複  代理人  Ｐ○○
上列當事人間請求分割共有物事件，本院於民國98年10月14日言
詞辯論終結，判決如下：
    主  文
被告亥○○○、張陳勸、癸○○、巳○○、宇○○、寅○○○、
地○○、子○○、丑○○應就其被繼承人張阿賞所有坐落台北縣
五股鄉○○○段五股坑小段如附表乙所示地號共計十筆土地（面
積及應有部分詳如附表乙所示），辦理繼承登記。
如附表甲所示編號一至編號五、編號七、編號九至編號十一共計
九筆土地，准予原物分割；其分割方法分別如附表一至附表九所
示。
如附表甲所示編號六、編號八所示之土地，准予變賣，所得價金
分別按附表十、附表十一所示之比例分配。
訴訟費用由兩造分別負擔，分擔比例如附表十二所示。
    事實及理由
壹、程序部分：
一、本件原告酉○○原對被告陳寬仁、Ｊ○○、戌○○、申○○
    、午○○、乙○○、庚○○、Ｉ○○、Ｈ○○、巳○○、張
    登傑、卯○○、黃○○、宙○○、寅○○○、地○○、張阿
    賞、玄○○、張清通、Ｌ○○、Ｇ○○、Ｂ○○（原名陳俊
    星）、辛○○、甲○○、邱烏腳、Ｄ○○、Ｃ○○、Ａ○○
    起訴，請求就附表甲所示之11筆土地准予分割（見本院三重
    簡易庭93年度重調字第65號案卷第3 頁以下），惟因被告陳
    寬仁於起訴前之民國86年11月7 日已死亡，原告酉○○爰撤
    回對被告陳寬仁之起訴，但追加陳寬仁之繼承人被告王素珠
    、Ｆ○○、陳靜怡、陳芯怡、陳潔怡（見本院卷一第13頁）
    ；被告邱烏腳、酉○○於本案繫屬後分別於93年11月22日、
    95年2 月16日死亡，本院於95年8 月30日裁定命被告邱明達
    、壬○○為被告邱烏腳之承受訴訟人，以及命被告辰○○、
    張美娟、張亞詩、張玉芳為被告酉○○之承受訴訟人（見本
    院卷三第195 頁、第196 頁）；被告張阿賞於96年8 月11日
    死亡，繼承人為亥○○○、Ｋ○○、癸○○、巳○○、宇○
    ○、寅○○○、地○○、子○○、丑○○（見本院卷四第24
    5 頁）；原告於96年6 月6 日具狀撤回對被告張登傑、Ｌ○
    ○之起訴，追加被告辛○○（見本院卷四第136 頁）；於96
    年10月6 日具狀撤回對被告王素珠、陳靜怡、陳芯怡、陳潔
    怡之起訴（見本院卷四第187 頁）；被告辰○○因完全同意
    原告酉○○之請求，於97年4 月30日具狀請求改列為原告之
    一（見本院卷四第366 頁）；原告於97年6 月9 日具狀追加
    被告Ｌ○○，除原告為酉○○、辰○○之外，更正其餘被告
    為庚○○、Ｊ○○、Ｆ○○、戌○○、申○○、午○○、乙
    ○○、Ｉ○○、Ｈ○○、巳○○、卯○○、黃○○、宙○○
    、亥○○○、Ｋ○○、癸○○、宇○○、子○○、丑○○、
    寅○○○、地○○、玄○○、Ｌ○○、Ｇ○○、Ｂ○○（原
    名陳俊星）、辛○○、甲○○、壬○○、Ｄ○○、Ｃ○○、
    Ａ○○（見本院卷五第16頁）。嗣因被告戌○○等人於97年
    6 、7 月間分批移轉系爭土地所有權，原告於97年7 月25日
    復具狀追加Ｎ○○、丁○○、天○○○、Ｍ○○○等人為被
    告（見本院卷五第130 頁）。另原告聲明之內容亦迭次變更
    ，以上均合於民事訴訟法第255 條之規定，應予准許，先予
    敘明。
二、本件被告巳○○、卯○○、寅○○○、宙○○、地○○、Ｇ
    ○○、Ｂ○○、Ｄ○○、子○○、宇○○、癸○○、Ｋ○○
    經本院合法通知，未於最後一次言詞辯論期日到場，核無民
    事訴訟法第386 條各款所列情形，爰依原告之聲請，由其一
    造辯論而為判決。
貳、實體部分：
一、原告起訴主張：如附表甲所示之土地為兩造所共有，兩造之
    先人固於日據時期就系爭土地定有分管協議，惟迄今經歷數
    十年，界址已經模糊，早逾法定不分割之5 年期限，且該土
    地並無任何因物之使用目的不能分割情事，茲因其他共有人
    大肆在其占有之土地上自行加蓋建物，影響原告權益，今各
    共有人不能依協議決定分割方法，依法起訴請求分割。如附
    表乙所示之土地所有權人之一張阿賞，已於96年8 月11日死
    亡，其繼承人計有亥○○○、張陳勸、癸○○、巳○○、宇
    ○○、寅○○○、地○○、子○○、丑○○等9 人，爰請求
    命上開繼承人辦理繼承登記。如附表甲所示土地除938 、94
    1 地號土地因面積過小，請求變價分割之外，其餘土地則請
    求以訴之聲明所示之方案分割等語。並為聲明：(一)被告亥○
    ○○、張陳勸、癸○○、巳○○、宇○○、寅○○○、地○
    ○、子○○、丑○○等應就渠等之被繼承人張阿賞所遺坐落
    台北縣五股鄉○○○段五股坑小段如附表乙所示地號共計10
    筆之土地辦理繼承登記。(二)兩造共有坐落台北縣五股鄉○○
    ○段五股坑小段如附表甲所示地號共計11筆之土地准予分割
    。(三)上開地段911 地號土地，分別依附圖1 標示之位置，分
    割予各共有人。(四)上開地段921 地號土地，分別依附圖2 標
    示之921-B02 、921-B04 位置分割予原告酉○○、辰○○，
    餘由其他共有人保持共有。(五)上開地段931 地號土地，分別
    依附圖3 標示之931-C03 、921-C04 位置分割予原告酉○○
    、辰○○，餘由共有人保持共有。(六)上開地段934 地號土地
    ，依附圖4 標示之934-D02 位置分割予原告酉○○，餘由其
    他共有人保持共有。(七)上開地段937 地號土地，分別依附圖
    5 標示之937-E02 、937-E03 位置分割予原告酉○○、辰○
    ○，餘由其他共有人保持共有。(八)上開地段938 地號土地，
    請准予變價分割，所得價金依比例分配之。(九)上開地段939
    地號土地，分別依附圖6 標示之939- G08位置分割予原告酉
    ○○、辰○○共有，餘由其他共有人保持共有。(十)上開地段
    941 地號土地，請准予變價分割，所得價金依比例分配之。
    (十一)上開地段941-1 地號土地，分別依附圖7 標示之941-1-I0
    4 、941-1-I05 位置分割予原告酉○○、辰○○，餘由其他
    共有人保持共有。(十二)上開地段945 地號土地，分別依附圖8
    標示之945-J01 、945-J02 位置分割予原告酉○○、辰○○
    ，餘由其他共有人保持共有。(十三)上開地段947 地號土地，分
    別依附圖9 標示之947-K07 、947-K06 位置分割予原告酉○
    ○、辰○○，餘由其他共有人保持共有。
二、被告方面：
（一）被告子○○、宇○○、癸○○、Ｋ○○未於言詞辯論期日
      到場，亦未提出書狀作何聲明及陳述。
（二）被告Ｇ○○、Ｂ○○雖未於言詞辯論期日到場，惟曾提出
      答辯狀以：系爭土地於日據時代即訂有分管契約，未經全
      體共有人之同意，原告不得請求分割，倘若要分割，亦應
      依照分管契約所定之土地使用現狀據以分割等語置辯。並
      聲明：原告之訴駁回。
（三）其餘被告則以：系爭土地於日據時代即訂有分管契約，未
      經全體共有人之同意，原告不得請求分割，倘若要分割，
      亦應依照土地之使用現況據以分割，並請求將系爭土地及
      其他相鄰之共有土地合併分割，原告主張之分割方案將造
      成既有建物遭拆物之危險，且逐筆分割細分土地，不利於
      整體利用等語置辯。並聲明：原告之訴駁回。
三、不爭執事項
（一）如附表甲所示11筆土地為兩造所共有，共有人、面積及應
      有部分均詳如附表一至附表十一所示。
（二）張阿賞業於96年8 月11日死亡，如附表乙所示10筆土地為
      張阿賞所有，面積、應有部分均詳如附表乙所示，張阿賞
      之繼承人為亥○○○、Ｋ○○、癸○○、巳○○、宇○○
      、寅○○○、地○○、子○○、丑○○。
（三）系爭土地各共有人不能依協議決定分割之方法。
      以上等情，有原告提出各筆之土地登記謄本（見本院卷五
      第134 頁- 第175 頁）及張阿賞戶籍謄本、繼承系統表、
      寅○○○等人之戶籍謄本等在卷可稽（見本院卷四第246
      頁- 第257 頁），均堪信為事實。
四、得心證之理由：本件兩造爭執事項，應在於系爭土地是否應
    准予分割？如准予分割，應如何分割？經查：
（一）按「各共有人得隨時請求分割共有物，但因物之使用目的
      不能分割或契約定有不分割之期限者，不在此限。前項契
      約所定不分割之期限，不得逾5 年。逾5 年者縮短為5年
      」，民法第823 條定有明文。又「民法第823 條第1 項所
      謂因物之使用目的不能分割，係指共有物繼續供他物之用
      ，而為其物之利用所不可缺，或為一權利之行使所不可或
      缺者而言。再者，各共有人在分割使用前之使用狀況，縱
      共有人間有分管之約定，除達成將來按分管部分為分割之
      合意外，法院為裁判分割，並不受其拘束最高法院92年台
      上第564 、91年台上字第1795號分別著有裁判資參照。是
      縱使共有人間有分管之約定，法院亦不受其拘束，被告抗
      辯有分管契約不得請求分割云云，自不足採。本件並無因
      物之使用目的不能分割或契約訂有不分割之期限之情形，
      各共有人自得隨時請求分割共有物。又兩造確實無法協議
      決定分割方法，則原告訴請裁判分割，自應准許
（二）按「共有人相同之數不動產，除法令另有規定外，共有人
      得請求合併分割。共有人部分相同之相鄰數不動產，各該
      不動產均具應有部分之共有人，經各不動產應有部分過半
      數共有人之同意，得適用前項規定，請求合併分割。但法
      院認合併分割為不適當者，仍分別分割之。」，民法第82
      4 條第5 項、第6 項定有明文。本件系爭如附表甲所示之
      11筆土地，共有人並不相同，且分割土地筆數眾多，各共
      有人應有部分不盡相同，並不適於合併分割，是被告主張
      合併分割，尚不足採。
（三）再按「分割之方法不能協議決定，或於協議決定後因消滅
      時效完成經共有人拒絕履行者，法院得因任何共有人之請
      求，命為下列之分配：一、以原物分配於各共有人。但各
      共有人均受原物之分配顯有困難者，得將原物分配於部分
      共有人。二、原物分配顯有困難時，得變賣共有物，以價
      金分配於各共有人；或以原物之一部分分配於各共有人，
      他部分變賣，以價金分配於各共有人。以原物為分配時，
      如共有人中有未受分配，或不能按其應有部分受分配者，
      得以金錢補償之。以原物為分配時，因共有人之利益或其
      他必要情形，得就共有物之一部分仍維持共有。」，民法
      第824 條第2 項至第4 項定有明文。又裁判上定共有物分
      割之方法時，分配原物與變賣之分配價金，孰為適當，法
      院本有自由裁量之權，不受任何共有人主張之拘束，亦有
      最高法院29年上字第1792號判例可資參照。是本件次應審
      究者為就系爭11筆土地之現況及使用情形，係以何種分割
      方式，較有利於全體共有人。茲分述如下：
    911地號部分：
      關於911 地號部分，兩造均同意以本院98年6 月10日囑託
      台北縣新莊地政事務所所提土地複丈成果圖（即附圖一）
      所示之分割方案分割（見本院卷六第289 頁背面98年10月
      14日言詞辯論筆錄），堪認系爭911 地號土地應予分割如
      附表一所示，有利於全體共有人。
    921地號部分：
      關於921 地號部分，兩造均同意以本院97年12月18日囑託
      台北縣新莊地政事務所所提土地複丈成果圖（即附圖二）
      所示之分割方案分割（見本院卷六第289 頁背面98年10月
      14日言詞辯論筆錄），被告復當庭表示除了原告酉○○分
      得B02 、原告辰○○分得B04 ，其他部分（即B01 、B03
      、05-B08）被告願意保持共有（見本院卷第289 背面98年
      10月14日言詞辯論筆錄及本院卷第219 頁），堪認系爭92
      1 地號土地應予分割如附表二所示，有利於全體共有人（
      被告Ｊ○○、玄○○於本案進行中分別將其等應有部分移
      轉1/2 予配偶Ｎ○○、天○○○，亦即Ｊ○○應有部分為
      1/15，Ｎ○○為1/15；被告玄○○應有部分為1/20，天○
      ○○為1/20）；被告戌○○將應有部分中3/9000移轉予被
      告乙○○，亦即被告戌○○應有部分597/9000，被告乙○
      ○為3/9000）。
    931地號部分
      關於931 地號部分，原告主張如附圖三標示之931-C03 、
      921-C04 位置分割予原告酉○○、辰○○，餘由共有人保
      持共有；被告戌○○等人則主張依其所提分割方案，分割
      為3 塊（見本院卷六第219 頁、第222 頁）。惟本件自93
      年間繫屬本院，雙方纏訟多年，被告戌○○等人於97年10
      月間委任陳俊傑律師為訴訟代理人（見本院卷五第297 頁
      ），被告戌○○等人之訴訟代理人亦於97年12月11日當庭
      陳稱會另行提出分割方案（見本院卷五第353 頁97年12月
      11日言詞辯論筆錄），其間本院先後於98年1 月9 日、98
      年6 月30日兩次前往現場履勘測量，被告戌○○等人卻遲
      於98年9 月9 日始當庭提出其等主張之分割方案，顯然有
      延滯訴訟之情形，爰不就被告戌○○所提之分割方案予以
      審究。況且，931 地號之分割方案，已據被告戌○○等人
      於本院97年6 月9 日具體表示希望分得之位置（見本院卷
      五第11頁97年6 月9 日言詞辯論筆錄），被告丑○○（即
      張阿賞之繼承人）則未表示任何意見（見本院卷五第10頁
      97年6 月9 日言詞辯論筆錄），堪認如附表三所示之分割
      方案係經過兩造同意認可，系爭931 地號以如附表三所示
      之分割方案自為適當（被告Ｊ○○、玄○○、申○○於本
      案進行中分別將其等應有部分移轉1/2 予配偶Ｎ○○、天
      ○○○、丁○○，亦即Ｊ○○應有部分為1/15，Ｎ○○為
      1/15；被告玄○○應有部分為1/10，天○○○為1/10；被
      告申○○應有部分為1/30，被告丁○○為1/30）。
    934地號部分
      關於934 地號部分，原告主張如附圖四標示之934-D02 位
      置分割予原告酉○○，餘由共有人保持共有；被告戌○○
      等人則主張依其所提分割方案，分割為4 塊（見本院卷六
      第220 頁、第222 頁）。惟被告戌○○等人所主張之分割
      方案，係遲至98年9 月9 日始提出，基於上開理由，本院
      爰不予審究該分割方案。又附圖四係經過被告玄○○、Ｊ
      ○○、午○○、申○○、戌○○當庭表示其等希望分得之
      位置予以測量繪製（見本院卷五第11頁、第12頁97年6 月
      9 日言詞辯論筆錄），而被告戌○○等人於本院98年10月
      14日言詞辯論時，係陳稱不同意與被告Ｇ○○、Ｂ○○維
      持共有，爰將934 地號如附表四所示D02 位置分割予原告
      酉○○，D08 、D09 則分別分割予被告Ｇ○○、Ｂ○○（
      Ｇ○○、Ｂ○○於98年2 月間將其等之應有部分買賣移轉
      登記予陳品吟、楊文銘，詳如後述），至於D01 、D03 、
      D04 、D05 、D06 、D07 、D10 則由被告戌○○、申○○
      、午○○、Ｊ○○、玄○○及張阿賞之繼承人（被告丑○
      ○等9 人）維持共有，系爭934 地號土地以如附表四所示
      之分割方案應為適當（被告Ｊ○○、玄○○於本案進行中
      分別將其等應有部分移轉予配偶Ｎ○○、天○○○，亦即
      Ｊ○○應有部分為2/15，Ｎ○○為1/15；被告玄○○應有
      部分為1/ 20 ，天○○○為1/20）。
    937地號部分
      關於937 地號部分，原告主張如附圖五標示之937-E02 、
      937-E03 位置分別分割予原告酉○○、辰○○，餘由共有
      人保持共有；被告戌○○等人則主張依其所提分割方案，
      分割為3 塊（見本院卷六第220 頁、第222 頁）。惟被告
      戌○○等人所主張之分割方案，係遲至98年9 月9 日始提
      出，基於上開理由，本院爰不予審究該分割方案。又附圖
      五係經過被告玄○○、Ｊ○○、午○○、申○○、戌○○
      當庭表示其等希望分得之位置予以測量繪製（見本院卷五
      第12頁97年6 月9 日言詞辯論筆錄），將如附圖五標示之
      937-E02 、937-E03 分別分割予原告酉○○、辰○○乃係
      經過被告玄○○、Ｊ○○、午○○、申○○、戌○○等人
      之同意。惟依據附圖五之分割方式，將會造成張阿賞之繼
      承人分得之位置為937-E01 、937-E07 ，分得之土地並未
      相連，利用上將有所不便，而被告戌○○等人於98年9 月
      9 日提出之分割方案，亦同意被告戌○○等人維持共有，
      是937 地號土地如附圖五標示937-E02 、937-E03 位置分
      割予原告酉○○、戌○○，其餘937-E01 、937-E04937-
      E05 、937-E06 、937-E07 部分則由被告戌○○、申○○
      、午○○、Ｊ○○、Ｉ○○、Ｈ○○、玄○○及張阿賞之
      繼承人（被告丑○○等9 人）維持共有，系爭937 地號土
      地以如附表五所示之分割方案應為適當（被告Ｊ○○、玄
      ○○於本案進行中分別將其等應有部分移轉予配偶Ｎ○○
      、天○○○，亦即Ｊ○○應有部分為1/15，Ｎ○○為1/15
      ；被告玄○○應有部分為1/ 20 ，天○○○為1/20）。
    939地號部分
      關於939 地號部分，原告主張如附圖六標示之939-G08 位
      置分割予原告酉○○、辰○○，餘由共有人保持共有；被
      告戌○○等人則主張依其所提分割方案，將939 地號及93
      8 地號合併分割，分割為3 塊（見本院卷六第220 頁、第
      222 頁）。惟被告938 地號及939 地號之共有人並不相同
      ，被告戌○○等人所主張合併分割，自不可採。又附圖六
      係經過原告及被告玄○○、Ｊ○○、午○○、申○○、戌
      ○○當庭表示其等希望分得之位置予以測量繪製（見本院
      卷五第13頁97年6 月9 日言詞辯論筆錄），堪認附表六之
      分割方案為適當。雖原告稱上開期日因原告將分割圖位置
      上下看相反，請求將G08 之位置分割予原告酉○○、辰○
      ○，惟被告Ｊ○○於本院98年10月14日言詞辯論時陳稱其
      當時主張的位置就是G08 （見本院卷六第290 頁被面98年
      10月14日言詞辯論筆錄），是原告稱將分割圖上下位置看
      相反云云，尚不足採。是本院認系爭939 地號土地以如附
      表六所示之分割方案應為適當（被告Ｊ○○、玄○○於本
      案進行中分別將其等應有部分移轉予配偶Ｎ○○、天○○
      ○，亦即Ｊ○○應有部分為2/15，Ｎ○○為1/15；被告玄
      ○○應有部分為1/ 10 ，天○○○為1/10）。
    941-1地號部分
      關於941-1 地號部分，原告主張如附圖七標示之941-1-I0
      4 、941-1-I05 位置分別分割予原告酉○○、辰○○，餘
      由共有人保持共有；被告戌○○等人則主張依其所提分割
      方案，分割為4 塊（見本院卷六第221 頁、第222 頁）。
      惟被告戌○○等人所主張之分割方案，係遲至98年9 月9
      日始提出，基於上開理由，本院爰不予審究該分割方案。
      又附圖七係經過被告玄○○、Ｊ○○、Ｉ○○、Ｈ○○、
      、壬○○、Ｃ○○當庭表示其等希望分得之位置予以測量
      繪製（見本院卷五第14頁97年6 月9 日言詞辯論筆錄），
      堪認如附表七所示之分割分案為適當（被告Ｊ○○、玄○
      ○於本案進行中分別將其等應有部分移轉，亦即玄○○應
      有部分為1/10，天○○○為1/10；被告Ｊ○○為399/9000
      ，被告Ｎ○○為1/15，被告戌○○、申○○、午○○均為
      67/9000 ）。另被告壬○○於98年8 月間將其贈與並移轉
      登記予邱李親、邱秉豐、李佳洋等人，此部分論述於後。
    945地號部分
      關於945 地號部分，97年12月18日本院囑託台北縣新莊地
      政事務所所提土地複丈成果圖（即附圖八）乃以兩造均同
      意之分割方式進行測量繪製（見本院卷五第14頁97年6 月
      9 日言詞辯論筆錄），兩造均同意附圖八標示945-J01 、
      945-J02 位置之土地分別分割予原告酉○○、辰○○，其
      餘945-J03 至945-J10 位置之土地由被告戌○○等人維持
      共有（見本院卷六第291 頁），堪認系爭945 地號土地應
      予分割如附表八所示，有利於全體共有人（被告Ａ○○於
      本案進行中分別將其等應有部分移轉予Ｍ○○○，亦即被
      告Ａ○○應有部分為1/10，Ｍ○○○為1/10）。
    947地號部分
      關於947 地號部分，原告主張如附圖九標示之947-K07 、
      947-K06 位置分別分割予原告酉○○、辰○○，餘由共有
      人保持共有；被告戌○○等人則主張依其所提分割方案，
      分割為4 塊（見本院卷六第220 頁、第222 頁）。惟被告
      戌○○等人所主張之分割方案，係遲至98年9 月9 日始提
      出，基於上開理由，本院爰不予審究該分割方案。又附圖
      九係經過被告玄○○、Ｊ○○、Ｉ○○、Ｈ○○、午○○
      、申○○、戌○○當庭表示其等希望分得之位置予以測量
      繪製（見本院卷五第15頁97年6 月9 日言詞辯論筆錄），
      堪認系爭947 地號土地依附表九所示之分割方案分割，應
      為適當。（被告Ｊ○○、玄○○、戌○○於本案進行中分
      別將其等應有部分移轉予Ｎ○○、天○○○、乙○○，亦
      即Ｊ○○應有部分為1/15，Ｎ○○為1/15；被告玄○○應
      有部分為1/ 20 ，天○○○為1/20；被告戌○○應有部分
      為597/9000，被告乙○○為3/9000）。
    938、941地號部分
      系爭938 地號土地面積僅407 平方公尺，地目為建；941
      地號土地面積僅116 平方公尺，地目為田。兩造如依應有
      部分比例分割，則938 地號部分，應有部分為1/15之Ｊ○
      ○、Ｌ○○、戌○○、申○○、午○○、Ｆ○○等人所分
      得之土地僅27.13 平方公尺，原告酉○○、辰○○之應有
      比例1/10亦僅各分得40.7平方公尺。經查，系爭土地使用
      分區為「保護區」，又「臺北縣畸零地使用規則」故未規
      範農業區及保護區土地之最小寬度及深度，此有台北縣工
      務局97年5 月12日函及臺北縣畸零地使用規則可資參照（
      見本院卷四第469 頁以下），惟按「農業區、保護區之建
      築物，應依下列規定留設前院、側院：（一）前院留設最
      小深度不得小於5 公尺。（二）側院留設最小深度不得小
      於4 公尺；... 」，亦即須留設20平方公尺之前院、側院
      空間，此為臺北縣都市計畫保護區農業區土地使用審查要
      點第6 條所明定，是系爭938 地號土地經分割後，被告Ｊ
      ○○等人僅取得27.13 平方公尺，原告酉○○僅取得40.7
      平方公尺，均難為建築或利用。另系爭941 地號土地如依
      兩造應有部分比例分割，則應有部分為1/30之Ｉ○○、Ｈ
      ○○僅分得3.87平方公尺之土地，即使應有部分之比例最
      高為1/5 ，亦僅分得23.2平方公尺之土地，如以原物分割
      ，將會造成土地細分、不易利用之情形。本院審酌系爭93
      8 、941 地號土地之位置、性質、使用現狀等情事，認變
      賣系爭938 、945 地號2 筆土地，以價金分配於兩造之分
      割方法，為妥適公允之分割方法，並能徹底解決共有關係
      及杜絕兩造爭議，是本件就系爭938 、945 地號2 筆土地
      以採變價方式，再按各共有人之應有部分即附表十、十一
      所示之比例分配，對於全體共有人最為有利（被告Ｊ○○
      、玄○○於本案進行中分別將其等應有部分移轉予Ｎ○○
      、天○○○，亦即Ｊ○○應有部分為1/15，Ｎ○○為1/15
      ；被告玄○○應有部分為1/ 10 ，天○○○為1/10）。
（四）按訴訟繫屬中為訴訟標的之法律關係，雖移轉於第三人，
      於訴訟無影響。此乃當事人恆定原則，民事訴訟法第254
      條第1 項定有明文。本案自93年繫屬至今已逾5 年，其間
      被告屢以互相換地、更改持分或移轉所有權人等方式延滯
      訴訟，本院亦多次前往現場履勘，命地政人員測量繪製分
      割方案圖，甫於98年1 月9 日、98年6 月30日前往現場履
      勘，以確定本案可行之分割方案，詎料被告Ｇ○○、Ｂ○
      ○復分別於98年2 月11日、98年2 月18日移轉系爭934 地
      號土地之所有權予陳品吟、楊文銘；被告壬○○更於98年
      8 月6 日移轉系爭941-1 地號土地所有權之一部分予邱李
      親、邱秉豐、李佳洋，此有原告提出之土地登記謄本2 件
      在卷為憑（見本院卷六第310 頁、第315 頁、第316 頁）
      ，為免當事人以不當方式延滯訴訟，本件自有民事訴訟法
      第254 第1 項前段當事人恆定原則之適用，本件判決就關
      於被告Ｇ○○、Ｂ○○及壬○○部分，並不因其等於訴訟
      繫屬中移轉所有權予第三人，而有影響，受讓權利之第三
      人自亦受本件判決之拘束，附此敘明。
五、綜上，原告依民法第823 、824 條規定，訴請被告亥○○○
    、張陳勸、癸○○、巳○○、宇○○、寅○○○、地○○、
    子○○、丑○○就其被繼承人張阿賞所有如附表乙所示之土
    地辦理繼承登記，及請求分割兩造共有如附表甲所示之土地
    ，均有理由，應予准許如主文第1 、2 、3 項所示。
六、分割共有物之訴，核其性質，兩造本可互換地位，由本院斟
    酌何種分割方案較能增進共有物之經濟效益，並兼顧兩造之
    利益，以決定適當分割方法，不因何造起訴而有不同，本件
    原告之起訴雖於法有據，惟關於訴訟費用負擔，應參酌兩造
    於分割後所得之利益，所分得土地之多寡，及兩造就系爭土
    地各自享有之應有部分之比例等一切情事，由兩造依附表十
    二所示之比例分擔較為公允，附予敘明。
七、本件判決基礎已臻明確，兩造其餘之攻擊防禦方法及訴訟資
    料經本院斟酌後，核與判決不生影響，無一一論述之必要，
    併予敘明。
八、訴訟費用負擔之依據：民事訴訟法第80條之1。
中    華    民    國    98    年    11    月    30    日
                  民事第二庭    法  官  連育群
以上正本係照原本作成
如對本判決上訴，須於判決送達後20日內向本院提出上訴狀
中    華    民    國    98    年    11    月    30    日
                            書記官  溫婷雅
附表甲
┌──┬─────┬──┬─────┬────────────────────────────┐
│編號│地號      │地目│面積（平方│起訴書所列之共有人                                      │
│    │          │    │公尺）    │                                                        │
├──┼─────┼──┼─────┼────────────────────────────┤
│1   │台北縣五股│田  │16,450    │酉○○、陳寬仁、Ｊ○○、戌○○、申○○、午○○、乙○○、│
│    │鄉○○○段│    │          │庚○○、Ｉ○○、Ｈ○○、巳○○、張登傑、卯○○、黃○○、│
│    │五股坑小段│    │          │宙○○、寅○○○、地○○                                │
│    │第911地號 │    │          │                                                        │
├──┼─────┼──┼─────┼────────────────────────────┤
│2   │台北縣五股│田  │7,206     │張阿賞、酉○○、玄○○、陳寬仁、Ｊ○○、戌○○、申○○、│
│    │鄉○○○段│    │          │午○○、張清通、Ｉ○○、Ｈ○○                          │
│    │五股坑小段│    │          │                                                        │
│    │第921地號 │    │          │                                                        │
├──┼─────┼──┼─────┼────────────────────────────┤
│3   │台北縣五股│田  │749       │張阿賞、酉○○、玄○○、陳寬仁、Ｊ○○、戌○○、申○○、│
│    │鄉○○○段│    │          │午○○、張清通、Ｉ○○、Ｈ○○                          │
│    │五股坑小段│    │          │                                                        │
│    │第931地號 │    │          │                                                        │
├──┼─────┼──┼─────┼────────────────────────────┤
│4   │台北縣五股│田  │3,065     │張阿賞、酉○○、玄○○、陳寬仁、Ｊ○○、戌○○、申○○、│
│    │鄉○○○段│    │          │午○○、Ｇ○○、陳俊星、Ｌ○○                          │
│    │五股坑小段│    │          │                                                        │
│    │第934地號 │    │          │                                                        │
├──┼─────┼──┼─────┼────────────────────────────┤
│5   │台北縣五股│田  │951       │張阿賞、酉○○、玄○○、陳寬仁、Ｊ○○、戌○○、申○○、│
│    │鄉○○○段│    │          │午○○、張清通、Ｉ○○、Ｈ○○                          │
│    │五股坑小段│    │          │                                                        │
│    │第937地號 │    │          │                                                        │
├──┼─────┼──┼─────┼────────────────────────────┤
│6   │台北縣五股│建  │407       │張阿賞、Ｌ○○、酉○○、陳寬仁、Ｊ○○、戌○○、申○○、│
│    │鄉○○○段│    │          │午○○、張清通、辛○○                                  │
│    │五股坑小段│    │          │                                                        │
│    │第938地號 │    │          │                                                        │
├──┼─────┼──┼─────┼────────────────────────────┤
│7   │台北縣五股│田  │1,576     │張阿賞、玄○○、Ｌ○○、酉○○、陳寬仁、Ｊ○○、戌○○、│
│    │鄉○○○段│    │          │申○○、午○○、張清通                                  │
│    │五股坑小段│    │          │                                                        │
│    │第939地號 │    │          │                                                        │
├──┼─────┼──┼─────┼────────────────────────────┤
│8   │台北縣五股│田  │116       │張阿賞、玄○○、酉○○、張清通、陳寬仁、Ｊ○○、甲○○、│
│    │鄉○○○段│    │          │Ｉ○○、Ｈ○○                                          │
│    │五股坑小段│    │          │                                                        │
│    │第941地號 │    │          │                                                        │
├──┼─────┼──┼─────┼────────────────────────────┤
│9   │台北縣五股│田  │1,563     │張阿賞、玄○○、酉○○、張清通、邱烏腳、陳寬仁、Ｊ○○、│
│    │鄉○○○段│    │          │Ｄ○○、Ｃ○○、Ｉ○○、Ｈ○○                          │
│    │五股坑小段│    │          │                                                        │
│    │第941-1 地│    │          │                                                        │
│    │號        │    │          │                                                        │
├──┼─────┼──┼─────┼────────────────────────────┤
│10  │台北縣五股│建  │1,252     │張阿賞、酉○○、張清通、Ｌ○○、陳寬仁、Ｊ○○、戌○○、│
│    │鄉○○○段│    │          │申○○、午○○、Ａ○○                                  │
│    │五股坑小段│    │          │                                                        │
│    │第945地號 │    │          │                                                        │
├──┼─────┼──┼─────┼────────────────────────────┤
│11  │台北縣五股│田  │2,987     │張阿賞、酉○○、玄○○、張清通、Ｌ○○、陳寬仁、Ｊ○○、│
│    │鄉○○○段│    │          │戌○○、申○○、午○○、Ｉ○○、Ｈ○○                  │
│    │五股坑小段│    │          │                                                        │
│    │第947地號 │    │          │                                                        │
└──┴─────┴──┴─────┴────────────────────────────┘
附表乙：
┌──┬────────┬───────┬─────┐
│編號│坐落地號（台北縣│土地面積      │應有部分  │
│    │五股鄉○○○段五│              │          │
│    │股坑小段）      │              │          │
├──┼────────┼───────┼─────┤
│1   │921             │7,206平方公尺 │5分之1    │
│2   │931             │749平方公尺   │5分之1    │
│3   │934             │3,065平方公尺 │5分之1    │
│4   │937             │951 平方公尺  │5分之1    │
│5   │938             │407 平方公尺  │5分之1    │
│6   │939             │1,576 平方公尺│5分之1    │
│7   │941             │116 平方公尺  │5分之1    │
│8   │941-1           │1,563 平方公尺│5分之1    │
│9   │945             │1,252 平方公尺│5分之1    │
│10  │947             │2,987 平方公尺│5分之1    │
└──┴────────┴───────┴─────┘
【附表一】911地號部分，面積共16,450平方公尺
┌────┬─────┬────┬──────┬────┐
│位置（附│共有人姓名│應有部分│分得面積    │備註    │
│圖一）  │          │        │（平方公尺）│        │
├────┼─────┼────┼──────┼────┤
│911-A01 │酉○○    │3/20    │2467.50     │        │
├────┼─────┼────┼──────┼────┤
│911-A02 │庚○○    │3/20    │2467.50     │        │
├────┼─────┼────┼──────┼────┤
│911-A03 │巳○○    │1/25    │8222        │保持共有│
│        ├─────┼────┤            │        │
│        │卯○○    │1/25    │            │        │
│        ├─────┼────┤            │        │
│        │張恆益    │1/25    │            │        │
│        ├─────┼────┤            │        │
│        │宙○○    │4/75    │            │        │
│        ├─────┼────┤            │        │
│        │寅○○○  │1/75    │            │        │
│        ├─────┼────┤            │        │
│        │地○○    │1/75    │            │        │
│        ├─────┼────┤            │        │
│        │Ｊ○○    │1/15    │            │        │
│        ├─────┼────┤            │        │
│        │Ｎ○○    │1/15    │            │        │
│        ├─────┼────┤            │        │
│        │Ｉ○○    │1/30    │            │        │
│        ├─────┼────┤            │        │
│        │Ｈ○○    │1/30    │            │        │
│        ├─────┼────┤            │        │
│        │乙○○    │1/10    │            │        │
├────┼─────┼────┼──────┼────┤
│911-A04 │戌○○    │1/15    │3293        │保持共有│
│        ├─────┼────┤            │        │
│        │申○○    │1/30    │            │        │
│        ├─────┼────┤            │        │
│        │丁○○    │1/30    │            │        │
│        ├─────┼────┤            │        │
│        │午○○    │1/15    │            │        │
├────┼─────┼────┼──────┼────┤
│        │合計      │1.00    │16450       │        │
└────┴─────┴────┴──────┴────┘
【附表二】921地號部分，面積共7206平方公尺
┌────┬─────┬────┬──────┬────┐
│位置（附│共有人姓名│應有部分│分得面積    │備註    │
│圖二）  │          │        │（平方公尺）│        │
├────┼─────┼────┼──────┼────┤
│921-B02 │酉○○    │3/20    │1080.9      │        │
├────┼─────┼────┼──────┼────┤
│921-B04 │辰○○    │3/20    │1080.9      │        │
├────┼─────┼────┼──────┼────┤
│921-B01 │Ｈ○○    │1/30    │5044.2      │保持共有│
│921-B03 ├─────┼────┤            │，張阿賞│
│921-B05 │Ｊ○○    │1/15    │            │部分，由│
│921-B06 ├─────┼────┤            │被告張許│
│921-B07 │Ｎ○○    │1/15    │            │清香、張│
│921-B08 ├─────┼────┤            │陳勸、高│
│        │Ｉ○○    │1/30    │            │張淑、張│
│        ├─────┼────┤            │信一、張│
│        │玄○○    │1/20    │            │豐明、張│
│        ├─────┼────┤            │吳梨慾、│
│        │天○○○  │1/20    │            │地○○、│
│        ├─────┼────┤            │子○○、│
│        │申○○    │1/15    │            │丑○○等│
│        ├─────┼────┤            │9人公同 │
│        │午○○    │1/15    │            │共有取得│
│        ├─────┼────┤            │        │
│        │戌○○    │597/9000│            │        │
│        ├─────┼────┤            │        │
│        │乙○○    │3/9000  │            │        │
│        ├─────┼────┤            │        │
│        │張阿賞    │1/5     │            │        │
├────┼─────┼────┼──────┼────┤
│        │合計      │1.00    │7206        │        │
└────┴─────┴────┴──────┴────┘
【附表三】931地號部分，面積共749平方公尺
┌────┬─────┬────┬──────┬────┐
│位置（附│共有人姓名│應有部分│分得面積    │備註    │
│圖三）  │          │        │（平方公尺）│        │
├────┼─────┼────┼──────┼────┤
│931-C01 │張阿賞    │1/5     │149.80      │由被告張│
│        │          │        │            │許清香、│
│        │          │        │            │張陳勸、│
│        │          │        │            │癸○○、│
│        │          │        │            │巳○○、│
│        │          │        │            │宇○○、│
│        │          │        │            │寅○○○│
│        │          │        │            │、地○○│
│        │          │        │            │、子○○│
│        │          │        │            │、丑○○│
│        │          │        │            │等9 人公│
│        │          │        │            │同共有取│
│        │          │        │            │得      │
├────┼─────┼────┼──────┼────┤
│931-C02 │玄○○    │1/10    │149.80      │保持共有│
│        ├─────┼────┤            │        │
│        │天○○○  │1/10    │            │        │
├────┼─────┼────┼──────┼────┤
│931-C03 │酉○○    │1/10    │74.90       │        │
├────┼─────┼────┼──────┼────┤
│931-C04 │辰○○    │1/10    │74.90       │        │
├────┼─────┼────┼──────┼────┤
│931-C05 │午○○    │1/15    │149.80      │保持共有│
│        ├─────┼────┤            │        │
│        │戌○○    │1/15    │            │        │
│        ├─────┼────┤            │        │
│        │申○○    │1/30    │            │        │
│        ├─────┼────┤            │        │
│        │丁○○    │1/30    │            │        │
├────┼─────┼────┼──────┼────┤
│931-C06 │Ｈ○○    │1/30    │149.80      │保持共有│
│        ├─────┼────┤            │        │
│        │Ｊ○○    │1/15    │            │        │
│        ├─────┼────┤            │        │
│        │Ｎ○○    │1/15    │            │        │
│        ├─────┼────┤            │        │
│        │Ｉ○○    │1/30    │            │        │
├────┼─────┼────┼──────┼────┤
│        │合計      │1.00    │749         │        │
└────┴─────┴────┴──────┴────┘
【附表四】934地號部分，面積共3065平方公尺
┌────┬─────┬────┬──────┬────┐
│位置（附│共有人姓名│應有部分│分得面積    │備註    │
│圖四）  │          │        │（平方公尺）│        │
├────┼─────┼────┼──────┼────┤
│934-D02 │酉○○    │3/20    │459.80      │        │
├────┼─────┼────┼──────┼────┤
│934-D08 │Ｇ○○    │3/40    │229.90      │於訴訟繫│
│        │          │        │            │屬中之98│
│        │          │        │            │年2 月11│
│        │          │        │            │日移轉所│
│        │          │        │            │有權予陳│
│        │          │        │            │品吟。  │
├────┼─────┼────┼──────┼────┤
│934-D09 │Ｂ○○    │3/40    │229.90      │於訴訟繫│
│        │          │        │            │屬中之98│
│        │          │        │            │年2 月18│
│        │          │        │            │日移轉所│
│        │          │        │            │有權予楊│
│        │          │        │            │文銘。  │
├────┼─────┼────┼──────┼────┤
│934-D01 │Ｊ○○    │2/15    │2145.4      │保持共有│
│934-D03 ├─────┼────┤            │，張阿賞│
│934-D04 │Ｎ○○    │1/15    │            │部分由被│
│934-D05 ├─────┼────┤            │告張許清│
│934-D06 │玄○○    │1/20    │            │香、張陳│
│934-D07 ├─────┼────┤            │勸、高張│
│934-D10 │天○○○  │1/20    │            │淑、張信│
│        ├─────┼────┤            │一、張豐│
│        │張阿賞    │1/5     │            │明、張吳│
│        │          │        │            │梨慾、張│
│        │          │        │            │靜梅、張│
│        │          │        │            │文彥、張│
│        │          │        │            │文堅等9 │
│        │          │        │            │人公同共│
│        │          │        │            │有取得  │
├────┼─────┼────┼──────┼────┤
│        │合計      │1.00    │3065        │        │
└────┴─────┴────┴──────┴────┘
【附表五】937地號部分，面積共951平方公尺
┌────┬─────┬────┬──────┬────┐
│位置（附│共有人姓名│應有部分│分得面積    │備註    │
│圖五）  │          │        │（平方公尺）│        │
├────┼─────┼────┼──────┼────┤
│937-E02 │酉○○    │3/20    │142.65      │        │
├────┼─────┼────┼──────┼────┤
│937-E03 │辰○○    │3/20    │142.65      │        │
├────┼─────┼────┼──────┼────┤
│937-E01 │玄○○    │1/20    │665.7       │保持共有│
│937-E04 ├─────┼────┤            │，張阿賞│
│937-E05 │天○○○  │1/20    │            │部分由被│
│937-E06 ├─────┼────┤            │告張許清│
│937-E07 │午○○    │1/15    │            │香、張陳│
│        ├─────┼────┤            │勸、高張│
│        │戌○○    │1/15    │            │淑、張信│
│        ├─────┼────┤            │一、張豐│
│        │申○○    │1/15    │            │明、張吳│
│        ├─────┼────┤            │梨慾、張│
│        │Ｈ○○    │1/30    │            │靜梅、張│
│        ├─────┼────┤            │文彥、張│
│        │Ｊ○○    │1/15    │            │文堅等9 │
│        ├─────┼────┤            │人公同共│
│        │Ｎ○○    │1/15    │            │有取得  │
│        ├─────┼────┤            │        │
│        │Ｉ○○    │1/30    │            │        │
│        ├─────┼────┤            │        │
│        │張阿賞    │1/5     │            │        │
├────┼─────┼────┼──────┼────┤
│        │合計      │1.00    │951         │        │
└────┴─────┴────┴──────┴────┘
【附表六】939地號部分，面積共1576平方公尺
┌────┬─────┬────┬──────┬────┐
│位置（附│共有人姓名│應有部分│分得面積    │備註    │
│圖六）  │          │        │（平方公尺）│        │
├────┼─────┼────┼──────┼────┤
│939-G01 │玄○○    │1/10    │315.20      │保持共有│
│        ├─────┼────┤            │        │
│        │Ｎ○○    │1/10    │            │        │
├────┼─────┼────┼──────┼────┤
│939-G02 │午○○    │1/15    │105.07      │        │
├────┼─────┼────┼──────┼────┤
│939-G03 │酉○○    │1/10    │157.60      │        │
├────┼─────┼────┼──────┼────┤
│939-G04 │戌○○    │1/15    │105.07      │        │
├────┼─────┼────┼──────┼────┤
│939-G05 │辰○○    │1/10    │157.60      │        │
├────┼─────┼────┼──────┼────┤
│939-G06 │張阿賞    │1/5     │315.20      │由被告張│
│        │          │        │            │許清香、│
│        │          │        │            │張陳勸、│
│        │          │        │            │癸○○、│
│        │          │        │            │巳○○、│
│        │          │        │            │宇○○、│
│        │          │        │            │寅○○○│
│        │          │        │            │、地○○│
│        │          │        │            │、子○○│
│        │          │        │            │、丑○○│
│        │          │        │            │等9 人公│
│        │          │        │            │同共有取│
│        │          │        │            │得      │
├────┼─────┼────┼──────┼────┤
│939-G07 │申○○    │1/15    │105.07      │        │
├────┼─────┼────┼──────┼────┤
│939-G08 │Ｊ○○    │2/15    │315.19      │保持共有│
│        ├─────┼────┤            │        │
│        │Ｎ○○    │1/15    │            │        │
├────┼─────┼────┼──────┼────┤
│        │合計      │1.00    │1576        │        │
└────┴─────┴────┴──────┴────┘
【附表七】941-1地號部分，面積共1615.10平方公尺
┌─────┬─────┬────┬──────┬───┐
│位置（附圖│共有人姓名│應有部分│分得面積    │備註  │
│七）      │          │        │（平方公尺）│      │
├─────┼─────┼────┼──────┼───┤
│941-1-I01 │玄○○    │1/10    │312.60      │保持共│
│          ├─────┼────┤            │有    │
│          │天○○○  │1/10    │            │      │
├─────┼─────┼────┼──────┼───┤
│941-1-I02 │壬○○    │2/15    │312.60      │被告邱│
│          ├─────┼────┤............│玉成於│
│          │Ｄ○○    │1/30    │壬○○移轉部│訴訟繫│
│          ├─────┼────┤分所有權之後│屬中之│
│          │Ｃ○○    │1/30    │，其應有部分│98年8 │
│          │          │        │為壬○○    │月6 日│
│          │          │        │4837/78150，│移轉部│
│          │          │        │邱李親、邱秉│分所有│
│          │          │        │豐及李佳洋各│權予邱│
│          │          │        │為1861/78150│李親、│
│          │          │        │            │邱秉豐│
│          │          │        │            │及李佳│
│          │          │        │            │洋    │
├─────┼─────┼────┼──────┼───┤
│941-1-I03 │張阿賞    │1/5     │312.60      │由被告│
│941-1-I07 │          │        │            │張許清│
│          │          │        │            │香、張│
│          │          │        │            │陳勸、│
│          │          │        │            │癸○○│
│          │          │        │            │、張信│
│          │          │        │            │一、張│
│          │          │        │            │豐明、│
│          │          │        │            │地○○│
│          │          │        │            │、張吳│
│          │          │        │            │梨慾、│
│          │          │        │            │王文彥│
│          │          │        │            │、王文│
│          │          │        │            │堅等9 │
│          │          │        │            │人公同│
│          │          │        │            │共有取│
│          │          │        │            │得    │
├─────┼─────┼────┼──────┼───┤
│941-1-I04 │酉○○    │1/10    │156.30      │      │
├─────┼─────┼────┼──────┼───┤
│941-1-I05 │辰○○    │1/10    │156.30      │      │
├─────┼─────┼────┼──────┼───┤
│941-1-I06 │Ｊ○○    │399/9000│312.60      │保持共│
│          ├─────┼────┤            │有    │
│          │Ｎ○○    │1/15    │            │      │
│          ├─────┼────┤            │      │
│          │戌○○    │67/9000 │            │      │
│          ├─────┼────┤            │      │
│          │申○○    │67/9000 │            │      │
│          ├─────┼────┤            │      │
│          │午○○    │67/9000 │            │      │
│          ├─────┼────┤            │      │
│          │Ｉ○○    │1/30    │            │      │
│          ├─────┼────┤            │      │
│          │Ｈ○○    │1/30    │            │      │
├─────┼─────┼────┼──────┼───┤
│          │合計      │1.00    │1615.10     │      │
└─────┴─────┴────┴──────┴───┘
【附表八】945地號部分，面積共1252平方公尺
┌────┬─────┬────┬──────┬────┐
│位置（附│共有人姓名│應有部分│分得面積    │備註    │
│圖八）  │          │        │（平方公尺）│        │
├────┼─────┼────┼──────┼────┤
│945-J01 │酉○○    │1/10    │125.20      │        │
├────┼─────┼────┼──────┼────┤
│945-J02 │辰○○    │1/10    │125.20      │        │
├────┼─────┼────┼──────┼────┤
│945-J03 │Ａ○○    │1/10    │1001.6      │保持共有│
│945-J04 ├─────┼────┤            │，張阿賞│
│945-J05 │Ｍ○○○  │1/10    │            │部分由被│
│945-J06 ├─────┼────┤            │告張許清│
│945-J07 │午○○    │552/9000│            │香、張陳│
│945-J08 ├─────┼────┤            │勸、高張│
│945-J09 │戌○○    │552/9000│            │淑、張信│
│945-J10 ├─────┼────┤            │一、張豐│
│        │申○○    │552/9000│            │明、張吳│
│        ├─────┼────┤            │梨慾、張│
│        │辛○○    │1/15    │            │靜梅、張│
│        ├─────┼────┤            │文彥、張│
│        │Ｊ○○    │744/9000│            │文堅等9 │
│        ├─────┼────┤            │人公同共│
│        │Ｆ○○    │1/15    │            │有取得  │
│        ├─────┼────┤            │        │
│        │張阿賞    │1/5     │            │        │
├────┼─────┼────┼──────┼────┤
│        │合計      │1.00    │1252        │        │
└────┴─────┴────┴──────┴────┘
【附表九】947地號部分，面積共2987平方公尺
┌────┬─────┬────┬──────┬────┐
│位置（附│共有人姓名│應有部分│分得面積    │備註    │
│圖九）  │          │        │（平方公尺）│        │
├────┼─────┼────┼──────┼────┤
│947-K01 │Ｈ○○    │1/30    │597.40      │保持共有│
│        ├─────┼────┤            │        │
│        │Ｊ○○    │1/15    │            │        │
│        ├─────┼────┤            │        │
│        │Ｎ○○    │1/15    │            │        │
│        ├─────┼────┤            │        │
│        │Ｉ○○    │1/30    │            │        │
├────┼─────┼────┼──────┼────┤
│947-K02 │玄○○    │1/20    │298.70      │保持共有│
│        ├─────┼────┤            │        │
│        │天○○○  │1/20    │            │        │
├────┼─────┼────┼──────┼────┤
│947-K03 │午○○    │1/15    │199.13      │        │
├────┼─────┼────┼──────┼────┤
│947-K04 │戌○○    │597/9000│199.13      │保持共有│
│        ├─────┼────┤            │        │
│        │乙○○    │3/9000  │            │        │
├────┼─────┼────┼──────┼────┤
│947-K05 │申○○    │1/15    │199.13      │        │
├────┼─────┼────┼──────┼────┤
│947-K06 │辰○○    │3/20    │448.05      │        │
├────┼─────┼────┼──────┼────┤
│947-K07 │酉○○    │3/20    │448.05      │        │
├────┼─────┼────┼──────┼────┤
│947-K08 │張阿賞    │1/5     │597.41      │由被告張│
│        │          │        │            │許清香、│
│        │          │        │            │張陳勸、│
│        │          │        │            │癸○○、│
│        │          │        │            │巳○○、│
│        │          │        │            │宇○○、│
│        │          │        │            │寅○○○│
│        │          │        │            │、地○○│
│        │          │        │            │、子○○│
│        │          │        │            │、丑○○│
│        │          │        │            │等9 人公│
│        │          │        │            │同共有取│
│        │          │        │            │得      │
├────┼─────┼────┼──────┼────┤
│        │合計      │1.00    │2987        │        │
└────┴─────┴────┴──────┴────┘
【附表十】938地號部分，變價分割之分配比例
┌──────────┬──────────┐
│   當事人           │    分配比例        │
├────┬─────┼──────────┤
│ 原  告 │酉○○    │     1/10           │
│        ├─────┼──────────┤
│        │辰○○    │     1/10           │
├────┼─────┼──────────┤
│ 被  告 │張阿賞    │     1/5            │
│        │          │（由被告亥○○○、張│
│        │          │陳勸、癸○○、巳○○│
│        │          │、宇○○、寅○○○、│
│        │          │地○○、子○○、張文│
│        │          │堅等9 人公同共有取得│
│        │          │）                  │
│        ├─────┼──────────┤
│        │辛○○    │     1/5            │
│        ├─────┼──────────┤
│        │Ｊ○○    │     1/15           │
│        ├─────┼──────────┤
│        │Ｌ○○    │     1/15           │
│        ├─────┼──────────┤
│        │戌○○    │     1/15           │
│        ├─────┼──────────┤
│        │申○○    │     1/15           │
│        ├─────┼──────────┤
│        │午○○    │     1/15           │
│        ├─────┼──────────┤
│        │Ｆ○○    │     1/15           │
└────┴─────┴──────────┘
【附表十一】941地號部分，變價分割之分配比例
┌──────────┬──────────┐
│   當事人           │    分配比例        │
├────┬─────┼──────────┤
│ 原  告 │酉○○    │     1/10           │
│        ├─────┼──────────┤
│        │辰○○    │     1/10           │
├────┼─────┼──────────┤
│ 被  告 │張阿賞    │     1/5            │
│        │          │（由被告亥○○○、張│
│        │          │陳勸、癸○○、巳○○│
│        │          │、宇○○、寅○○○、│
│        │          │地○○、子○○、張文│
│        │          │堅等9 人公同共有取得│
│        │          │）                  │
│        ├─────┼──────────┤
│        │玄○○    │     1/10           │
│        ├─────┼──────────┤
│        │天○○○  │     1/10           │
│        ├─────┼──────────┤
│        │甲○○    │     1/5            │
│        ├─────┼──────────┤
│        │Ｊ○○    │     1/15           │
│        ├─────┼──────────┤
│        │Ｎ○○    │     1/15           │
│        ├─────┼──────────┤
│        │Ｉ○○    │     1/30           │
│        ├─────┼──────────┤
│        │Ｈ○○    │     1/30           │
└────┴─────┴──────────┘
【附表十二】訴訟費用分配比例
┌──────────┬──────────┐
│   當事人           │訴訟費用分配比例    │
├────┬─────┼──────────┤
│ 原  告 │酉○○    │     137/1000       │
│        ├─────┼──────────┤
│        │辰○○    │     63/1000        │
├────┼─────┼──────────┤
│ 被  告 │戌○○    │     63/1000        │
│        ├─────┼──────────┤
│        │申○○    │     52/1000        │
│        ├─────┼──────────┤
│        │午○○    │     63/1000        │
│        ├─────┼──────────┤
│        │乙○○    │     47/1000        │
│        ├─────┼──────────┤
│        │庚○○    │     71/1000        │
│        ├─────┼──────────┤
│        │Ｉ○○    │     28/1000        │
│        ├─────┼──────────┤
│        │Ｈ○○    │     28/1000        │
│        ├─────┼──────────┤
│        │Ｊ○○    │     72/1000        │
│        ├─────┼──────────┤
│        │Ｆ○○    │     5/1000         │
│        ├─────┼──────────┤
│        │卯○○    │     19/1000        │
│        ├─────┼──────────┤
│        │張恆益    │     19/1000        │
│        ├─────┼──────────┤
│        │亥○○○  │     12/1000        │
│        ├─────┼──────────┤
│        │Ｋ○○    │     12/1000        │
│        ├─────┼──────────┤
│        │癸○○    │     12/1000        │
│        ├─────┼──────────┤
│        │宇○○    │     12/1000        │
│        ├─────┼──────────┤
│        │子○○    │     12/1000        │
│        ├─────┼──────────┤
│        │丑○○    │     12/1000        │
│        ├─────┼──────────┤
│        │寅○○○  │     17/1000        │
│        ├─────┼──────────┤
│        │地○○    │     17/1000        │
│        ├─────┼──────────┤
│        │巳○○    │     31/1000        │
│        ├─────┼──────────┤
│        │宙○○    │     25/1000        │
│        ├─────┼──────────┤
│        │玄○○    │     27/1000        │
│        ├─────┼──────────┤
│        │Ｌ○○    │     1/1000         │
│        ├─────┼──────────┤
│        │Ｇ○○    │     4/1000         │
│        ├─────┼──────────┤
│        │Ｂ○○    │     4/1000         │
│        ├─────┼──────────┤
│        │辛○○    │     7/1000         │
│        ├─────┼──────────┤
│        │甲○○    │     1/1000         │
│        ├─────┼──────────┤
│        │壬○○    │     6/1000         │
│        ├─────┼──────────┤
│        │Ｄ○○    │     2/1000         │
│        ├─────┼──────────┤
│        │Ｃ○○    │     2/1000         │
│        ├─────┼──────────┤
│        │Ａ○○    │     6/1000         │
│        ├─────┼──────────┤
│        │Ｎ○○    │     64/1000        │
│        ├─────┼──────────┤
│        │丁○○    │     16/1000        │
│        ├─────┼──────────┤
│        │天○○○  │     25/1000        │
│        ├─────┼──────────┤
│        │陳李貴稻  │      6/1000        │
└────┴─────┴──────────┘


司法院資訊處製作；財團法人民間司法改革基金會備份。
